# 请假陈版主，关于处置子公司的问题

提问人：wx_60481db29e77 时间：2022-05-31 14:31:10
陈版主您好，根据现行准则，处置全资子公司给第三方，对合并报表的最终影响，是不是就是出售时点子公司净资产，与出售价款的差额进投资收益？
谢谢

回答人：chenyiwei
这是最简单的情形（处置股权比例为100%，且子公司净资产账面价值等于合并报表层面净资产，也不涉及内部交易损益和商誉、其他综合收益等等）。但以下因素也可能影响合并报表层面的处置损益：
1 、是否保留部分剩余股权（在合并报表层面需按公允价值重新计量）；
2 、是否涉及少数股东权益；
3 、是否涉及顺流和逆流交易的未实现损益；
4 、被处置子公司是否最初系通过同一控制下合并取得，是否涉及形成商誉；
5 、是否涉及与该子公司相关的其他综合收益（要进一步区分是否属于可转损益的其他综合收益）、资本公积、专项储备等。